臺灣屏東地方法院刑事判決　　　　　　　　　　　　　九十一年度訴緝字第三五號
　　公　訴　人　臺灣屏東地方法院檢察署檢察官
　　被　　　告　壬○○
右被告因偽造文書等案件，經檢察官提起公訴（九十年度偵字第五一七號、第九一五
號），本院判決如左：
     主  文
壬○○共同連續行使偽造私文書，足以生損害於他人，累犯，處有期徒刑拾月，如附
表所示之物，沒收。又連續攜帶兇器竊盜，累犯，處有期徒刑壹年貳月，扣案之Ｔ型
板手壹支，沒收。應執行有期徒刑壹年捌月，如附表所示之物及扣案之Ｔ型板手壹支
，均沒收。
     事  實
一、壬○○前因違反槍砲彈藥刀械管制條例，經本院判處有期徒刑一年二月，於民國
    八十八年六月十九日執行完畢，猶不知悔改。(一)明知洪明峰 (另案審結)所持有
    之乙○○汽車駕駛執照、軍人身分證、屏東空軍基地機車出入證、通行證及丙○○身分證等物，均為洪明峰竊得之贓物，為便於日後行騙之用，竟與洪明峰基於
    變造特種文書之犯意聯絡，由壬○○提供照片，洪明峰則於八十九年九月間某日
    ，在屏東縣某處，將壬○○交付之照片換貼於乙○○汽車駕駛執照、軍人身分證
    、屏東空軍基地機車出入證、通行證及丙○○身分證上，而變造之，並於八十九
    年九月中旬，在屏東市區路上將上開變造之證件交予壬○○收受。嗣壬○○即基
    於詐欺取財及行使偽造私文書之概括犯意，(1)先於八十九年九月二十五日，在屏
    東市區內，偽簽丙○○署押二枚於遠傳電信行動電話服務申請書上，偽造私文書
    ，再連同變造之丙○○身分證，持向遠傳電信股份有限公司 (下簡稱遠傳電信)
    門市人員謝雅燕申請0000000000號行動電話門號，足生損害於遠傳電
    信對顧客管理之正確性及丙○○，並使遠傳電信陷於錯誤，誤認為丙○○本人申
    請，而核發行動電話ＳＩＭ卡。(2)八十九年九月二十七日，壬○○又承前揭犯意
    ，夥同洪明峰，在高雄市區台灣大哥大股份有限公司 (下簡稱台灣大哥大公司)
    三民十全特約中心，偽簽乙○○及法定代理人李坤南之署押於二十份行動電話申
    請書上，再連同變造之乙○○軍人身分證，持向該中心職員陳婉宜申請電話號碼
    0000000000、0000000000、0000000000、00
    00000000、0000000000、0000000000、0000
    000000、0000000000、0000000000、000000
    0000、0000000000、0000000000、00000000
    00、0000000000、0000000000、0000000000
    、0000000000、0000000000、0000000000、0
    000000000等二十支行動電話，足生損害於台灣大哥大公司對顧客管理
    之正確性及乙○○、李坤南二人，並使台灣大哥大公司陷於錯誤，誤認為乙○○
    本人申請，而核發二十支行動電話ＳＩＭ卡及手機。(二)壬○○另意圖為自己不法
    之所有，於(1)八十九年十月十日四時許，在屏東市○○里○○街、勝利路口，持
    客觀上具有危險性之兇器Ｔ型板手，竊取癸○○所有之車號：６Ｋ－２７３３號
    自小客車一部。(2)八十九年十一月十九日十七時許，在屏東市歸來地區某天橋下
    ，持客觀上具有危險性之兇器Ｔ型板手竊取辛○○所有之車號：ＱＤ－６４５２
    號自小客車一部。(3)於八十九年十一月二十三日上午七時二十五分許，在屏東市
    ○○路段，持客觀上具有危險性之兇器Ｔ型板手竊取邦揚股份有限公司所有交丁○○使用之車號：ＹＭ－５６４０號自小客車一部（車內放置有丁○○所有之教
    職員通行證及屏師院車庫電腦磁卡各一張）。(4)於八十九年十一月二十七日二十
    二時許，在屏東市○○里○○路寶健醫院後面某巷內，持客觀上具有危險性之兇
    器Ｔ型板手竊取己○○所有，車號ＡＵ－５１８２號自小客車車牌二面，得手後
    ，將上述二面車牌懸掛在上述ＹＭ－５６４０號自小客車上，藉以掩飾贓車。(5)
    於八十九年十二月一日九時十分許，在屏東市崇蘭里九十八之三十三號，為躲避
    警察追捕，竊取庚○○所有之腳踏車一部，幸為警察及時逮捕，卒未得手。
二、案經屏東縣警察局移送臺灣屏東地方法院檢察署檢察官偵查起訴，壬○○於審理
    中逃逸，經發佈通緝始到案審理。
     理  由
一、收受贓物及偽造文書部分：訊據被告壬○○對於此部分犯行，皆已坦承不諱，核
    與共同被告洪明峰所供相符，又上開乙○○及丙○○之證件，連同車號ＸＴＷ－
    ４１０機車，確於八十九年九月十七日一併遭竊等情，並經被害人乙○○於警訊
    中指訴綦詳，此外，復有屏東縣警察局車輛協尋證明單一紙、經變造之乙○○汽
    車駕駛執照、軍人身分證、屏東空軍基地出入證及通行證、遠傳電信行動電話服
    務申請書一份、台灣大哥大公司行動電話申請書二十份等，在卷可資參佐，事證
    明確，被告犯行洵堪認定。
二、竊盜部分：訊據被告壬○○固坦承竊取汽車及車牌之犯行，惟矢口否認有竊取庚○○腳踏車之犯意，辯稱：我只是拿腳踏車要阻擋員警追捕，並無竊取意思，另
    汽車竊盜部分，我是於另案遭通緝被查獲時，主動向員警自首竊盜犯行云云。經
    查：右揭犯罪事實，業據被害人癸○○、辛○○、丁○○、己○○及庚○○於警
    訊中指訴歷歷，並有車輛竊盜、車牌失竊資料個別查詢報表四紙、贓物保領結書
    五紙、照片七幀在卷為憑。至於被告雖辯稱未有竊取腳踏車之意云云，惟被告既
    未得車主同意，即擅自拿取腳踏車使用，且被告與被害人庚○○並不相識，難認
    被告使用完畢後有歸還原物主之意，是被告辯稱未有不法所有之意圖，委不足採
    。另被告雖又辯稱：向員警自首竊車云云，惟按裁判上一罪關係之案件，如其犯
    罪事實之一部已被發覺，雖在警訊時或檢察官偵查中自白其餘未發覺之犯罪事實
    ，固不符合刑法第六十二條自首之規定。最高法院八十七年度台上字第六七六號
    判決可資參照。本件經證人即查獲之員警甲○○到庭所證：「 (當天是如何查獲
    被告壬○○偷車的？)當天我們到現場的時候，戊○○已經制伏壬○○，隨後我
    們就將被告壬○○帶回警局偵訊，偵訊中有我問被告他是如何到遊藝場的，他告
    訴我說他是開車到現場的，我問他車停在何處？他告訴我說車子停在遊藝場，我
    就請他帶我到他停車的地方，我們到的時候，才發現那部車有問題。然後我又問
    他除了那部車以外還有無偷其他的車，他就帶我到他丟棄車子的地點。結果沒有
    找到車，後來我們就去派出所查，在被告指稱偷車的地點，確實有一輛車失竊，
    而且已經尋獲，就是ＱＤ─６４５２號那輛車，我們循線找到車主之後，車主說
    車子已經送到保養廠修理，所以我們就去保養廠拍照附卷。車號ＹＭ─５６４０
    號那輛車，就是放在統一遊藝場的那部車，６Ｋ─２７３３號那部車也是被告帶
    我們到他棄置的歸園公墓找，但沒有找到車，我們也是經由派出所才知道，這輛
    車已經被尋獲了」、「 (被告壬○○，在帶你們到統一遊藝場後面之前，有無告
    訴你，那輛車是他偷的？)沒有」等語；另員警戊○○亦證稱：「 (被告壬○○
    的竊盜案是否由你查獲的？)是的。當時被告壬○○是因為毒品案件通緝被抓到
    ，但是我們覺得很奇怪，被告壬○○怎麼會在屏東市○○路跟自由路統一電子遊
    藝場那裡出沒，因為壬○○的戶籍地並不在那裡，所以我同事甲○○就問壬○○
    他的交通工具是什麼，然後被告壬○○就帶我們到統一電子遊藝場後面他停放車
    子的地點，後來我們查出那部車的車牌是失竊的，而且我們再那部車裡面，又發
    現無線電對講機，至於有無發現其他東西我忘記了，壬○○才承認無線電對講機
    是他偷的，另外他也主動承認他有偷車」、「 (在你們發現車牌是失竊的之前，
    壬○○有無主動跟你們表示他有偷車？)沒有，他是在我們發現車牌是失竊的之
    後才跟我們講的」等語，顯見被告係在員警發覺其竊取車牌之犯行後，才向員警
    自白其他竊車之犯行，是被告之行為，應尚未符合自首要件。本件事證已臻明確
    ，被告犯行洵堪認定。
三、核被告囑洪明峰變造身分證件，並收受之，且持以行使，所為係犯刑法第二百十
    六條、第二百十二條之行使變造特種文書罪，及犯同法第三百四十九條第一項之
    收受贓物罪。被告於行動電話申請書上偽簽丙○○、乙○○及李坤南之署押，並
    持以申請行動電話，所為係犯刑法第二百十六條、第二百十條之行使偽造私文書
    罪及同法第三百三十九條第一項之詐欺取財罪。被告所犯編號(一)至(四)之竊盜犯行
    ，係犯刑法第三百二十一條第一項第三款之加重竊盜罪，所犯編號(五)之竊盜犯行
    ，係犯刑法第三百二十條第三項、第一項之普通竊盜未遂罪。被告就變造身分證
    件之行為，及變造後，於八十九年九月二十七日，持向台灣大哥大公司行使，並
    行使偽造之行動電話申請書之行為，與洪明峰有犯意聯絡及行為分擔，皆為共同
    正犯。被告偽造丙○○、乙○○及李坤南署押為偽造私文書之階段行為，偽造私
    文書後持以行使，偽造之低度行為已為行使之高度行為吸收，均不另論罪。被告
    先後二次行使偽造私文書之犯行，及先後竊盜犯行，時間緊接，方法相同，觸犯
    構成要件相同之罪名，顯係基於概括犯意為之，均應依連續犯規定論以一罪，並
    依法加重其刑。被告所犯收受贓物、行使變造特種文書及行使偽造私文書，其目
    的在詐取手機及門號，所犯數罪間，有方法結果之牽連關係，應從一重之行使偽
    造私文書罪論處。又被告前因違反槍砲彈藥刀械管制條例，經本院判處有期徒刑
    一年二月，於八十八年六月十九日執行完畢，有卷附全國前案紀錄表可按，其受
    有期徒刑之執行完畢後，五年內，再犯有期徒刑以上刑之罪，為累犯，依法遞加
    重其刑。爰審酌被告犯罪之手段、所造成之損害及犯後坦認犯行，態度良好等一
    切情狀，量處如主文所示之刑，並定應執行之刑。扣案之Ｔ型板手及乙○○汽車
    駕駛執照、乙○○軍人身分證、乙○○屏東空軍基地機車出入證、乙○○屏東空
    軍基地通行證上換貼之壬○○照片，均為被告壬○○所有，供犯罪所用之物，應
    依法宣告沒收。另卷附遠傳電信行動電話服務申請書 (電話號碼0000000
    000)一式四聯上偽造之丙○○署押各二枚、台灣大哥大股份有限公司行動電
    話申請書 (電話號碼0000000000、0000000000、0000
    000000、0000000000、0000000000、000000
    0000、0000000000、0000000000、00000000
    00、0000000000、0000000000、0000000000
    、0000000000、0000000000、0000000000、0
    000000000、0000000000、0000000000、000
    0000000、0000000000)一式四聯上偽造之乙○○、李坤南署
    押各二枚，應依刑法第二百十九條宣告沒收。變造之丙○○身分證件上所換貼被
    告之照片，因被告供稱業已丟棄，爰不為沒收之諭知，附此敘明。
四、公訴意旨另以：壬○○意圖為自己不法之所有，持變造之乙○○證件，向某不詳
    店名之地下錢莊，詐取新台幣二萬元，因認壬○○涉犯刑法第三百三十九條第一
    項之詐欺取財罪。公訴人上開所認，無非以被告壬○○之自白資為論據。惟按犯
    罪事實應依證據認定之，無證據不得推定其犯罪事實。又被告之自白，不得作為
    有罪判決之唯一證據，仍應調查其他必要之證據，以察其是否與事實相符。刑事
    訴訟法第一百五十四條、第一百五十六條第二項分別定有明文。經查：被告壬○○雖供稱持變造之丙○○身分證件，向地下錢莊借款二萬七千元等語，惟該地下
    錢莊位於何處及負責人為何人，被告均無法明確指明，以供查證，且又無其他物
    證等足資參佐，依上說明，自無法僅依被告之自白，而遽論於罪。惟公訴人認被
    告此部分犯行，與前揭論罪科刑之行使偽造私文書罪間，有方法結果之牽連犯關
    係，屬裁判上一罪，爰不另為無罪之諭知。
據上論斷，應依刑事訴訟法第二百九十九條第一項前段、刑法第二十八條、第五十六
條、第二百十六條、第二百十二條、第二百十條、第三百二十一條第一項第三款、第
四十七條、第五十五條、第三十八條第一項第二款、第二百十九條、罰金罰鍰提高標
準條例第一條前段，判決如主文。
本案經檢察官何克昌到庭執行職務
中      華      民      國      九十一      年    十    月    二十二    日
                                      臺灣屏東地方法院刑事第一庭
                                          法  官  包梅真
右正本證明與原本無異。
如不服本判決應於收受本判決送達後十日內向本院提出上訴書狀，其未敘述上訴理由
者，並得於提起上訴後十日內向本院補提理由書狀（均須按他造當事人之人數附繕本
 ）「切勿逕送上級法院」
                                          書記官  蔡進吉
中      華      民      國      九十一      年    十    月    二十四    日
附表：
┌───┬────────────────────────────────┐
│編  號│沒收之物                                                        │
├───┼────────────────────────────────┤
│一、  │乙○○汽車駕駛執照 (駕照號碼Ｚ000000000) 上換貼之壬○○│
│      │照片壹張。                                                      │
│      │                                                                │
│二、  │乙○○中華民國軍人身分證 (兵籍號碼Ｚ000000000)上換貼之 │
│      │壬○○照片壹張。                                                │
│      │                                                                │
│三、  │乙○○屏東空軍基地編號００２５４８號汽車出入證上換貼之壬○○照片│
│      │壹張。                                                          │
│      │                                                                │
│四、  │乙○○屏東空軍基地編號００７６０７號通行證上換貼之壬○○照片壹張│
│      │。                                                              │
│      │                                                                │
│五、  │遠傳電信行動電話服務申請書(電話號碼0000000000)一式四聯│
│      │上偽造之丙○○署押貳枚。                                        │
│      │                                                                │
│六、  │台灣大哥大股份有限公司行動電話申請書(電話號碼000000000 │
│      │４、0000000000、0000000000、00000000│
│      │４２、0000000000、0000000000、0000000│
│      │７７１、0000000000、0000000000、０９５３３６│
│      │７４９４、0000000000、0000000000、０９５３３│
│      │２３７３９、0000000000、0000000000、０９５３│
│      │３３４４６７、0000000000、0000000000、０９５│
│      │0000000、0000000000)一式四聯上偽造之乙○○、李 │
│      │坤南署押各貳枚。                                                │
└───┴────────────────────────────────┘
附錄法條：
刑法第二百一十二條
偽造、變造護照、旅券、免許證、特許證及關於品行、能力服務或其他相類之證書、
介紹書，足以生損害於公眾或他人者，處一年以下有期徒刑、拘役或三百元以下罰金
。
刑法第二百一十條
偽造、變造私文書，足以生損害於公眾或他人者，處五年以下有期徒刑。
刑法第二百一十六條
行使第二百十條至第二百十五條之文書者，依偽造、變造文書或登載不實事項或使登
載不實事項之規定處斷。
刑法第三百二十一條第一項第三款
犯竊盜罪而有左列情形之一者，處六月以上、五年以下有期徒刑：
三  攜帶兇器而犯之者。
刑法第三百三十九條第一項
意圖為自己或第三人不法之所有，以詐術使人將本人或第三人之物交付者，處五年以
下有期徒刑、拘役或科或併科一千元以下罰金。
刑法第三百四十九條第一項
收受贓物者，處三年以下有期徒刑、拘役或五百元以下罰金。
搬運、寄藏、故買贓物或為牙保者，處五年以下有期徒刑、拘役或科或併
科一千元以下罰金。
